【裁判字號】    95,易,160
【裁判日期】    950502
【裁判案由】    傷害等
【裁判全文】
臺灣臺中地方法院刑事判決               95年度易字第160號
公  訴  人  臺灣臺中地方法院檢察署檢察官
被      告  丁○○○
上列被告因傷害等案件，經檢察官提起公訴（94年度偵字第2028
1、20282號），本院判決如下：
    主    文
丁○○○以加害生命、身體之事，恐嚇他人致生危害於安全，處
拘役貳拾日，如易科罰金，以佰元折算壹日。又傷害人之身體
，處拘役肆拾日，如易科罰金，以佰元折算壹日。應執行拘役
伍拾日，如易科罰金，以佰元折算壹日。
    犯罪事實
一、丁○○○於民國九十四年十月十三日下午四時二十分許，在
    臺中市○○街三之十一號「文心及第」集合住宅之大樓管理
    室內，因遭臺中市政府都市發展區使用管理課稽查人員檢視
    其堆積雜物於大樓公共空間一事，認係該集合住宅管理委員
    會之總幹事丙○○故意找其麻煩，遂於稽查人員離去後，在
    管理室內，以加害生命、身體之事，對丙○○恐嚇稱：我要
    拿刀殺你，一命換一命等語，使丙○○心生畏懼，致生危害
    於丙○○之安全。適大樓住戶甲○○亦在場聽聞該話語，乃
    對丁○○○勸告不得對人說出上開話語，否則恐會觸犯恐嚇
    罪嫌，丁○○○見甲○○在一旁插嘴，乃轉向甲○○大聲叫
    罵，丙○○見狀乃請大樓管理員乙○○電請臺中市警察局第
    六分局市政派出所之管區員警到場；詎巡邏員警賴俊男、謝
    至鋒二人到場後，丁○○○竟當場基於傷害及公然侮辱之犯
    意，在該不特定多數人皆可出入得共見共聞之管理室內，徒
    手朝正坐在椅子上之甲○○左臉部，為掌摑三耳光之足以貶
    損他人社會評價，使人感到羞辱之強暴行為，並因而致甲○○受有臉部左側挫傷及擦傷之傷害。
二、案經丙○○及甲○○告訴及臺中市警察局第六分局報告臺灣
    臺中地方法院檢察署檢察官偵查起訴。
    理    由
一、訊據被告丁○○○矢口否認涉有公訴人所指之恐嚇、傷害及
    公然侮辱罪嫌，辯稱：伊並沒有對丙○○說要拿刀殺死他，
    一命換一命等語，伊只有對丙○○說：「你會沒好死，欺負
    我一個查某人。」（臺語發音）；又當天本來沒有甲○○的
    事，但甲○○卻在一旁插嘴，因甲○○並沒有看到伊與丙○○間發生之衝突，卻在一旁亂說話，所以伊才拿起甲○○女
    兒的塑膠水壺朝甲○○丟擲，但並沒有丟中甲○○，而甲○○也馬上離開管理室了，伊並沒有機會打到甲○○云云。經
    查：
（一）按被告以外之人於偵查中向檢察官所為之陳述，除顯有不
      可信之情況者外，得為證據；刑事訴訟法第一百五十九條
      之一第二項定有明文。本案證人即告訴人甲○○以證人身
      分具結後，於偵查中向檢察官所為之證述，並無顯有不可
      信之情況，應認有證據能力，先此敘明。
（二）被告有對告訴人丙○○恐嚇稱：我要拿刀殺你，一命換一
      命等語一情，業據證人即告訴人丙○○於九十五月四月二
      十五日本院審理時到庭結證屬實，核與證人甲○○於偵查
      中結證稱：伊有聽到丁○○○對丙○○說要拿刀殺死他，
      一命換一命，且當天伊在接女兒下課，十幾分鐘後雙方到
      現場，現場有三名保警、兩名市府人員，丁○○○一進來
      管理室就拿了指揮棒追打丙○○，並說了一串話，後來保
      警有制止她，丁○○○就說了要拿刀殺他，一命換一命等
      語，丙○○請管理員報警，雖然保警有在場，但保警說這
      要轄區員警處理，等管區警員到場，有詢問當時情況，並
      問伊有無聽到那句話，伊說有，當時丙○○並無要追究丁○○○，但丁○○○轉身亂罵伊，並打伊兩巴掌，要打第
      三次時，警察有制止她，後來丁○○○繼續罵伊，而且有
      拿水壺砸伊，但沒有打到，後來又要對伊動手，被警察制
      止壓制在地等語相符（詳偵查卷第十頁），足認被告確有
      對告訴人丙○○恐嚇稱上開話語。又刑法第三百零五條所
      謂致生危害於安全，係指受惡害之通知者，因其恐嚇，生
      安全上之危險與實害而言。被告主觀上認為其之所以遭市
      府人員稽查，係因告訴人丙○○所導致，遂對告訴人丙○○心生不滿而與之發生言語衝突，其以我要拿刀殺你，一
      命換一命等語，向告訴人丙○○恐嚇，而當時在場之丙○○亦因心生畏懼而向檢察官提出告訴，告訴人丙○○對其
      生命、身體深感不安，顯而易見，是被告上開言詞確已達
      於危害安全之程度甚明，是被告恐嚇犯行洵堪認定。
（三）又查，被告有以掌摑三耳光之強暴方式公然侮辱及傷害告
      訴人甲○○等情，業據證人丙○○於九十五月四月二十五
      日本院審理時到庭結證稱：「我是社區總幹事，當天都發
      局派人到社區查報，被告住宅的囤積物有無處理，我陪同
      都發局的人員到被告住處，都發局人員在管理室寫調查報
      告，被告就從後面追到管理室，找我理論，以為是我故意
      找她麻煩，被告就指著我的臉，叫我不要太囂張，她會拿
      刀子以一命抵我全家生命，後來被告講完後，甲○○在管
      理室等待他女兒時，他聽到這句話，就對被告說妳說的這
      些話，會觸犯恐嚇罪，被告聽到甲○○這樣說，就轉身過
      去打甲○○的嘴巴三下，後來他們又有陸續在中庭發生爭
      吵。」等語（詳該次審判筆錄第四頁），證人賴俊男於同
      日本院審理時結證稱：伊有看到被告打甲○○，是徒手打
      甲○○的臉部，伊印象中只有打一下等語（詳該次審判筆
      錄第七頁），及證人謝至鋒於同日本院審理時結證稱：伊
      有看到被告打甲○○，但被告打人的動作，伊已經沒有印
      象了，但伊記得被告打甲○○後，伊向向前去阻攔；又依
      本院卷附自該管理室監視錄影帶中所翻拍之照片二張所顯
      示之當時情形，第一張照片是被告向前打甲○○臉部，第
      二張照片是伊上前拉住被告，不讓被告繼續打甲○○，而
      當時甲○○還坐在椅子上等語屬實（詳該次審判筆錄第九
      、十一頁），且有本院卷內所附自該管理室監視錄影帶中
      所翻拍之照片二張在卷足參，復有告訴人甲○○提出林新
      醫院九十四年十月十四日出具診斷內容為：「臉部左側挫
      傷及擦傷」之診斷證明書一紙附卷可佐（詳臺中市警察局
      第六分局刑案偵查卷宗中分六偵字第０九四００三六０二
      五號卷第五頁）。又本件事發地點即「文心及第」集合住
      宅之大樓管理室，乃一不特定多數人皆可出入，得共見共
      聞之公開場所，被告在該公眾得出入之場所，對告訴人甲○○為掌摑耳光之行為，堪認足以貶損他人社會評價，使
      人感到羞辱，且其所為侮辱行為乃不特定人得以共見共聞
      ，自符侮辱罪中「公然」之客觀構成要件。
（四）綜上所述，被告空言否認，所辯顯係事後卸責之詞，不足
      採信；本件事證明確，被告犯行堪以認定。
二、核被告所為，係犯刑法第三百零五條之恐嚇危害安全罪、同
    法第三百零九條第二項之以強暴犯公然侮辱罪及同法第二百
    七十七條第一項之普通傷害罪。又被告以掌摑告訴人甲○○
    耳光之行為，同時觸犯以強暴犯公然侮辱罪及普通傷害罪，
    ，屬想像競合，應依刑法第五十五條規定，從一重之普通傷
    害罪處斷。再被告所犯上開恐嚇危害安全罪及普通傷害罪間
    ，犯意個別，犯罪構成要件互異，應予分論併罰。爰審酌被
    告犯罪之動機、目的、手段，及本件社區糾紛係因被告囤積
    雜物在公共空間，致生危害於全體社區住戶之安全所致，被
    告不思自省，反而對告訴人等施加恐嚇、傷害等犯行，且犯
    後猶飾詞狡辯，否認犯行，態度不佳等一切情狀，分別量處
    如主文所示之刑，並定其應執行刑，以示懲儆。
據上論斷，應依刑事訴訟法第二百九十九條第一項前段，刑法第
三百零五條、第三百零九條第二項、第二百七十七條第一項、第
五十五條、第四十一條第一項前段、第五十一條第六款，罰金罰
鍰提高標準條例第一條前段、第二條，判決如主文。
中    華    民    國    95    年    5     月    2     日
                  刑事第十三庭  審判長  法  官  陳慧珊
                                        法  官  黃裕仁
                                        法  官  許月馨
上正本證明與原本無異。
如不服本判決，應於送達後十日內向本院提出上訴狀（須附繕本
），上訴於臺灣高等法院臺中分院。
                                        書記官  黃美雲
中    華    民    國    95    年    5     月    2     日
附錄論罪科刑法條
中華民國刑法第305條：
以加害生命、身體、自由、名譽、財產之事，恐嚇他人致生危害
於安全者，處二年以下有期徒刑、拘役或三百元以下罰金。
中華民國刑法第309條：
公然侮辱人者，處拘役或三百元以下罰金。
以強暴犯前項之罪者，處一年以下有期徒刑、拘役或五百元以下
罰金。
中華民國刑法第277條：
傷害人之身體或健康者，處三年以下有期徒刑、拘役或一千元以
下罰金。
犯前項之罪因而致人於死者，處無期徒刑或七年以上有期徒刑；
致重傷者，處三年以上十年以下有期徒刑。


司法院資訊處製作；財團法人民間司法改革基金會備份。
